# P2P借款人的列报与披露

提问人：still0108 时间：2017-08-23 19:13:52
求助，关于P2P网络平台借款，借款人借入款项该如何披露？列报为其他应付还是短期借款？是否能这样理解，如果平台只是作为中间，出借方为个人，借入方可以列报披露为“其他应付款”，若平台以自有资金出借，则披露列报为“短期借款”？请教陈版@chenyiwei 谢谢！！

回答人：chenyiwei
一般情况下，正式签订借款合同，明确了本金、利息、期限、担保等条件的，其经济影响已经与银行借款无本质区别，建议列作短期借款或长期借款，而不论出借方的资金来源。